【裁判字號】    92,易,1514
【裁判日期】    920623
【裁判案由】    賭博等
【裁判全文】
臺灣板橋地方法院刑事判決                        九十二年度易字第一五一四號
    公  訴  人  臺灣板橋地方法院檢察署檢察官
    被      告  丁○○
右列被告因違反電子遊戲場業管理條例等案件，經檢察官聲請簡易判決處刑 (九十二
年度偵字第五七九五號)，本院認不宜，改依通常程序審理，併判決如左：
    主  文
丁○○無罪。
    理  由
一、公訴意旨略以︰被告丁○○係位於台北縣五股鄉○○路六十一號住處旁「黑狗檳
    榔攤」之負責人，明知未依規定辦理營利事業登記者，不得擅自經營電子遊戲場
    業，竟仍基於概括之犯意，自民國九十二年三月九日起，在其前開住處內擺設賭
    博電玩機具「小瑪莉」二台，而兼營電子遊戲場業，同時藉以連續與不特定人賭
    博財物之用；又意圖營利，於九十二年三月十二日十二時許，以麻將為賭具，及
    其坐落於臺北縣五股鄉○○路六十一號住處為賭博場所，提供其與不特定之人該
    處賭博財物之用，約定抽頭方法為每自摸一次，或每打完一圈共四次之後，均由
    丁○○分別收取五十元、二百元之抽頭金，嗣於同年三月十二日十四時十分許，
    適其與賭客乙○○、丙○○、甲○○等三人在該處以麻將賭博財物之時，為警當
    場查獲，並扣得賭博麻將一副、骰子三顆、抽頭金二百元等物。因認被告涉犯刑
    法第二百六十八條之意圖營利供給賭博場所及聚眾賭博罪嫌，及違反電子遊戲場
    業管理條例第十五條、第二十二條之未經辦理登記擅自經營電子遊戲場業罪及刑
    法第二百六十六條第一項之賭博罪嫌云云。
二、按犯罪事實應依證據認定之，無證據不得推定其犯罪事實，又不能證明被告犯罪
    者，應諭知無罪之判決，刑事訴訟法第一百五十四條、第三百零一條第一項前段
    定有明文。復按認定不利於被告之事實，須依積極證據認定，苟積極證據不足為
    不利於被告事實之認定時，即應為有利於被告之認定，更不必有何有利之證據（
    最高法院七十七年度台上字第四六六七號判例參照）。又被告之自白，雖為證據
    之一種，但必與事實相符者為限，若其自白顯有疑義，而審理事實之法院，就其
    職權調查之所得，乃未能證明其自白確與事實相符者，自不得據為認定犯罪事實
    （最高法院十八年上字第一０八七號判例參照）。
三、訊據被告丁○○堅決否認有何前開賭博及違反電子遊戲場業管理條例犯行，辯稱
    ：該小瑪莉機台平常無人把玩，只有家人或小孩會插電玩一下；另為警查獲時與
    友人共同在場把玩麻將，僅當日有玩，於把玩一圈後，每人拿五十元給伊去買飲
    料香煙，並無抽頭等語。
四、公訴人認被告涉有前開罪嫌，無非以右揭犯罪事實，業據被告丁○○於警詢時及
    偵查中坦承不諱，核與證人即賭客乙○○、丙○○及甲○○於警詢時所指述之情
    節大致相符，並有台北縣政府警察局蘆洲分局案件現場紀錄表一份、現場位置及
    草圖各一張、現場照片八張附卷，暨扣案之麻將一副、骰子三顆、抽頭金二百元
    、賭博電玩機具「小瑪莉」二台及機具內之賭資一百六十元等物，為其論據。惟
    查：
(一)違反電子遊戲場業管理條例及賭博部分：訊據被告於警訊、偵審中固供述上開機
    台之把玩方式，為客人用十元投入玩分數，可以換香煙或飲料云云，惟經訊以被
    告是否可供不特定人把玩或由何人把玩乙節，其於警訊中稱：「只提供親友把玩
    」 (參見偵查卷第十頁)、於偵查中稱：「平常沒有人玩，可能是家人或小孩會
    插電玩一下」 (參見偵查卷第四十三頁背面)、嗣於審理中則供稱：「沒有人在
    把玩，因為家裡有小孩，可能是小孩插電把玩的」等語 (參見本院審理筆錄)，
    是被告對於究否坦承擺設機台對外營利及供不特定人把玩乙節，自白並非一致，
    則公訴人認被告對於前開賭博犯行坦承不諱，核與卷證資料不符，已非可採；其
    次，依卷附之警繪現場簡圖所示，被告係於台北縣五股鄉○○路六十一號住處外
    擺設檳榔攤，其住處大門平日均以鐵門封閉無法進出，人員概由側門出入，而該
    屋內亦無陳設家具，本件扣案小瑪莉機台係擺放於通過側門後之轉角處等情，業
    據證人即到場取締之警員張幸一於審理中證述屬實，衡情苟被告確有營利之意圖
    ，應不致於將機台放置於屋內隱蔽之處，再者，九十二年三月十二日為警查獲當
    日亦查無賭客在場把玩，是被告所辯：該機台平常並無人把玩等語，應堪採信。
    則其違反電子遊戲場業管理條例及賭博部分犯行尚無從認定。至被告於本院審理
    中雖坦稱：該機台於九十年時曾擺設，當時擺了兩個月左右，後來派出所的人來
    說不能擺設，伊就沒有再擺了云云，惟依被告所自承擺設經營上開機台之時間與
    公訴人起訴本件被告擺設機台營利之犯罪時間已逾二年，則前開行為自非屬公訴
    人本件起訴效所及，本院自無從併予審酌，附此敘明。
(二)意圖營利供給賭博場所及聚眾賭博罪部分：訊據被告均堅決否認有抽頭營利犯行
    ，復觀以證人乙○○、丙○○、甲○○於警訊中均一致供稱：「我們四個人一桌
    東西南北風輪流做莊為一圈輸贏為自摸一百元胡五十元，每自摸一次抽頭五十元
    一圈共四次一圈抽頭共二百元均用來買香煙、飲料。」等語（見偵查卷第十三、
    十四、十八、二十二頁），核與被告於警訊、偵訊及本院審理中所稱情節相符。
    按刑法第二百六十八條之意圖營利供給賭博場所及聚眾賭博罪，須意圖營利始能
    成罪，而所謂營利之意圖係指提供場所或聚賭行為意在抽取利益，因之被告雖坦
    稱把玩一圈後，由賭客各提出五十元，惟其用途係用於購買香煙、飲料供參與者
    食用，要無認定被告即有抽取利益之營利行為。至扣案之賭資一百六十元及麻將
    一副、骰子三顆，僅足證被告與友人在現場把玩麻將，尚無以證明被告有何意圖
    營利供給賭博場所及聚眾賭博之犯行。
五、綜上所述，此外復查無其他積極證據足資證明被告有何公訴人所指之前揭犯行，
    茲既不能證明被告犯罪，爰依法諭知被告無罪之判決。
據上論斷，應依刑事訴訟法第四百五十二條、第三百零一條第一項，判決如主文。
本案經檢察官陳炎辰到庭執行職務
中      華      民      國    九十二    年      六      月    二十三    日
                                      臺灣板橋地方法院刑事第六庭
                                          法  官  徐   蘭   萍
右正本證明與原本無異。
如不服本判決，應於判決送達後十日內，向本院提出上訴狀。
                                          書記官  莊   川   億
中      華      民      國    九十二    年      六      月    二十四    日


司法院資訊處製作；財團法人民間司法改革基金會備份。
